test/src/morphology/V-xadasj_gt-norm.yaml
     хадась+V+TV+Mod/rep+ScDu3+OcSg3: хадавнадиʼ
     хадась+V+TV+Mod/rep+ScPl1+OcSg3: хадавнаваˮ
     хадась+V+TV+Mod/rep+ScPl2+OcSg3: хадавнараˮ
     хадась+V+TV+Mod/rep+ScPl3+OcSg3: хадавнадоʼ
     хадась+V+TV+Mod/rep+ScSg1+OcDu3: хадавнахаюн
     хадась+V+TV+Mod/rep+ScSg2+OcDu3: хадавнахаюд
     хадась+V+TV+Mod/rep+ScSg3+OcDu3: хадавнахаюда
     хадась+V+TV+Mod/rep+ScDu1+OcDu3: хадавнахаюниʼ
     хадась+V+TV+Mod/rep+ScDu2+OcDu3: хадавнахаюдиʼ
     хадась+V+TV+Mod/rep+ScDu3+OcDu3: хадавнахаюдиʼ
     хадась+V+TV+Mod/rep+ScPl1+OcDu3: хадавнахаюнаˮ
     хадась+V+TV+Mod/rep+ScPl2+OcDu3: хадавнахаюдаˮ
     хадась+V+TV+Mod/rep+ScPl3+OcDu3: хадавнахаюдоʼ
     хадась+V+TV+Mod/rep+ScSg1+OcPl3: хадавнан
     хадась+V+TV+Mod/rep+ScSg2+OcPl3: хадавнад
     хадась+V+TV+Mod/rep+ScSg3+OcPl3: хадавнада
     хадась+V+TV+Mod/rep+ScDu1+OcPl3: хадавнаниʼ
     хадась+V+TV+Mod/rep+ScDu2+OcPl3: хадавнадиʼ
     хадась+V+TV+Mod/rep+ScDu3+OcPl3: хадавнадиʼ
     хадась+V+TV+Mod/rep+ScPl1+OcPl3: хадавнанаˮ
     хадась+V+TV+Mod/rep+ScPl2+OcPl3: хадавнадаˮ
     хадась+V+TV+Mod/rep+ScPl3+OcPl3: хадавнадоʼ                        
     хадась+V+TV+Mod/des+ScSg1: хадаравадмʼ
     хадась+V+TV+Mod/des+ScSg2: хадараван
     хадась+V+TV+Mod/des+ScSg3: хадарава
     хадась+V+TV+Mod/des+ScDu1: хадараваниʼ
     хадась+V+TV+Mod/des+ScDu2: хадаравадиʼ
     хадась+V+TV+Mod/des+ScDu3: хадаравахаʼ
     хадась+V+TV+Mod/des+ScPl1: хадарававаˮ
     хадась+V+TV+Mod/des+ScPl2: хадаравадаˮ
     хадась+V+TV+Mod/des+ScPl3: хадараваˮ
     хадась+V+TV+Mod/des+ScSg1+OcSg3: хадаравав
     хадась+V+TV+Mod/des+ScSg2+OcSg3: хадаравар
     хадась+V+TV+Mod/des+ScSg3+OcSg3: хадаравада
     хадась+V+TV+Mod/des+ScDu1+OcSg3: хадаравамиʼ
     хадась+V+TV+Mod/des+ScDu2+OcSg3: хадаравариʼ
     хадась+V+TV+Mod/des+ScDu3+OcSg3: хадаравадиʼ
     хадась+V+TV+Mod/des+ScPl1+OcSg3: хадарававаˮ
     хадась+V+TV+Mod/des+ScPl2+OcSg3: хадаравараˮ
     хадась+V+TV+Mod/des+ScPl3+OcSg3: хадаравадоʼ
     хадась+V+TV+Mod/des+ScSg1+OcDu3: хадаравахаюн
     хадась+V+TV+Mod/des+ScSg2+OcDu3: хадаравахаюд
     хадась+V+TV+Mod/des+ScSg3+OcDu3: хадаравахаюда
     хадась+V+TV+Mod/des+ScDu1+OcDu3: хадаравахаюниʼ
     хадась+V+TV+Mod/des+ScDu2+OcDu3: хадаравахаюдиʼ
     хадась+V+TV+Mod/des+ScDu3+OcDu3: хадаравахаюдиʼ
     хадась+V+TV+Mod/des+ScPl1+OcDu3: хадаравахаюнаˮ
     хадась+V+TV+Mod/des+ScPl2+OcDu3: хадаравахаюдаˮ
     хадась+V+TV+Mod/des+ScPl3+OcDu3: хадаравахаюдоʼ
     хадась+V+TV+Mod/des+ScSg1+OcPl3: хадарабин
     хадась+V+TV+Mod/des+ScSg2+OcPl3: хадарабид
     хадась+V+TV+Mod/des+ScSg3+OcPl3: хадарабида
     хадась+V+TV+Mod/des+ScDu1+OcPl3: хадарабиниʼ
     хадась+V+TV+Mod/des+ScDu2+OcPl3: хадарабидиʼ
     хадась+V+TV+Mod/des+ScDu3+OcPl3: хадарабидиʼ
     хадась+V+TV+Mod/des+ScPl1+OcPl3: хадарабинаˮ
     хадась+V+TV+Mod/des+ScPl2+OcPl3: хадарабидаˮ
     хадась+V+TV+Mod/des+ScPl3+OcPl3: хадарабидоʼ      
     хадась+V+TV+InfImprf: хадава  
     хадась+V+TV+InfPrf: хадаˮма  
     хадась+V+TV+PrcImprf: хадана
     хадась+V+TV+PrcPrf: хадавы
     хадась+V+TV+PrcFut: [хадаванда, хадавнда]
     хадась+V+TV+PrcNeg: хадавдавэй
     хадась+V+TV+Ger: [хада, хадась] 
     хадась+V+TV+GerFin: хадаванзь      
     хадась+V+TV+Subord+Abs: хадабˮ
     хадась+V+TV+Evas+Abs: хадавоӈгад
     хадась+V+TV+ConNeg: хадаˮ
     хадась+V+TV+Fut+ConNeg: хадаӈгуˮ
          
     хадась+V+TV+Subord+PxSg1: [хадабаˮн, хадабˮнан, хадабаˮнан]
     хадась+V+TV+Subord+PxSg2: [хадабат, хадабˮнанд, хадабаˮнанд]
     хадась+V+TV+Subord+PxSg3: [хадабˮнанда, хадабаˮнанда, хадабата, хадабта] 
     хадась+V+TV+Subord+PxDu1: [хадабˮнаниʼ, хадабаˮнаниʼ, хадабаˮниʼ, хадабˮниʼ]
     хадась+V+TV+Subord+PxDu2: [хадабˮнандиʼ, хадабаˮнандиʼ, хадабатиʼ, хадабтиʼ]
     хадась+V+TV+Subord+PxDu3: [хадабˮнандиʼ, хадабаˮнандиʼ, хадабатиʼ, хадабтиʼ]
     хадась+V+TV+Subord+PxPl1: [хадабˮнанаˮ, хадабаˮнанаˮ, хадабаˮнаˮ, хадабˮнаˮ]
     хадась+V+TV+Subord+PxPl2: [хадабˮнандаˮ, хадабаˮнандаˮ, хадабатаˮ, хадабтаˮ]
     хадась+V+TV+Subord+PxPl3: [хадабˮнандоʼ, хадабаˮнандоʼ, хадабатоʼ, хадабтоʼ]       
                
     хадась+V+TV+Evas+PxSg1: [хадавоӈгадан, хадавоӈгдани]
     хадась+V+TV+Evas+PxSg2: [хадавоӈгаданд, хадавоӈгданд]
     хадась+V+TV+Evas+PxSg3: [хадавоӈгаданда, хадавоӈгданда]
     хадась+V+TV+Evas+PxDu1: [хадавоӈгаданиʼ, хадавоӈгданиʼ]
     хадась+V+TV+Evas+PxDu2: [хадавоӈгадандиʼ, хадавоӈгдандиʼ]
     хадась+V+TV+Evas+PxDu3: [хадавоӈгадандиʼ, хадавоӈгдандиʼ]
     хадась+V+TV+Evas+PxPl1: [хадавоӈгаданаˮ, хадавоӈгданаˮ]
     хадась+V+TV+Evas+PxPl2: [хадавоӈгадандаˮ, хадавоӈгдандаˮ]
     хадась+V+TV+Evas+PxPl3: [хадавоӈгадандоʼ, хадавоӈгдандоʼ]

     хадась+V+TV+Aud+PxSg1+Der/Pr+Aor+ScSg3: хадавон
     хадась+V+TV+Aud+PxSg2+Der/Pr+Aor+ScSg3: хадавонд
     хадась+V+TV+Aud+PxSg3+Der/Pr+Aor+ScSg3: хадавонда
     хадась+V+TV+Aud+PxDu1+Der/Pr+Aor+ScSg3: хадавониʼ
     хадась+V+TV+Aud+PxDu2+Der/Pr+Aor+ScSg3: хадавондиʼ
     хадась+V+TV+Aud+PxDu3+Der/Pr+Aor+ScSg3: хадавондиʼ
     хадась+V+TV+Aud+PxPl1+Der/Pr+Aor+ScSg3: хадавонаˮ
     хадась+V+TV+Aud+PxPl2+Der/Pr+Aor+ScSg3: хадавондаˮ
     хадась+V+TV+Aud+PxPl3+Der/Pr+Aor+ScSg3: хадавондоʼ
          
     хадась+V+TV+Fut+Ind+Aor+ScSg1: хадаӈгудмʼ
     хадась+V+TV+Fut+Ind+Aor+ScSg2: хадаӈгун
     хадась+V+TV+Fut+Ind+Aor+ScSg3: хадаӈгу
     хадась+V+TV+Fut+Ind+Aor+ScDu1: хадаӈгуниʼ
     хадась+V+TV+Fut+Ind+Aor+ScDu2: хадаӈгудиʼ
     хадась+V+TV+Fut+Ind+Aor+ScDu3: хадаӈгухуʼ
     хадась+V+TV+Fut+Ind+Aor+ScPl1: хадаӈгуваˮ
     хадась+V+TV+Fut+Ind+Aor+ScPl2: хадаӈгудаˮ
     хадась+V+TV+Fut+Ind+Aor+ScPl3: хадаӈгуˮ 
     хадась+V+TV+Fut+Ind+Aor+ScSg1+OcSg3: хадаӈгув
     хадась+V+TV+Fut+Ind+Aor+ScSg2+OcSg3: хадаӈгур
     хадась+V+TV+Fut+Ind+Aor+ScSg3+OcSg3: хадаӈгуда
     хадась+V+TV+Fut+Ind+Aor+ScDu1+OcSg3: хадаӈгумиʼ
     хадась+V+TV+Fut+Ind+Aor+ScDu2+OcSg3: хадаӈгуриʼ
     хадась+V+TV+Fut+Ind+Aor+ScDu3+OcSg3: хадаӈгудиʼ
     хадась+V+TV+Fut+Ind+Aor+ScPl1+OcSg3: хадаӈгуваˮ
     хадась+V+TV+Fut+Ind+Aor+ScPl2+OcSg3: хадаӈгураˮ
     хадась+V+TV+Fut+Ind+Aor+ScPl3+OcSg3: хадаӈгудоʼ
     хадась+V+TV+Fut+Ind+Aor+ScSg1+OcDu3: хадаӈгухуюн
     хадась+V+TV+Fut+Ind+Aor+ScSg2+OcDu3: хадаӈгухуюд
     хадась+V+TV+Fut+Ind+Aor+ScSg3+OcDu3: хадаӈгухуюда
     хадась+V+TV+Fut+Ind+Aor+ScDu1+OcDu3: хадаӈгухуюниʼ
     хадась+V+TV+Fut+Ind+Aor+ScDu2+OcDu3: хадаӈгухуюдиʼ
     хадась+V+TV+Fut+Ind+Aor+ScDu3+OcDu3: хадаӈгухуюдиʼ
     хадась+V+TV+Fut+Ind+Aor+ScPl1+OcDu3: хадаӈгухуюнаˮ
     хадась+V+TV+Fut+Ind+Aor+ScPl2+OcDu3: хадаӈгухуюдаˮ
     хадась+V+TV+Fut+Ind+Aor+ScPl3+OcDu3: хадаӈгухуюдоʼ
     хадась+V+TV+Fut+Ind+Aor+ScSg1+OcPl3: хадаӈгун
     хадась+V+TV+Fut+Ind+Aor+ScSg2+OcPl3: хадаӈгуд
     хадась+V+TV+Fut+Ind+Aor+ScSg3+OcPl3: хадаӈгуда
     хадась+V+TV+Fut+Ind+Aor+ScDu1+OcPl3: хадаӈгуниʼ
     хадась+V+TV+Fut+Ind+Aor+ScDu2+OcPl3: хадаӈгудиʼ
     хадась+V+TV+Fut+Ind+Aor+ScDu3+OcPl3: хадаӈгудиʼ
     хадась+V+TV+Fut+Ind+Aor+ScPl1+OcPl3: хадаӈгунаˮ
     хадась+V+TV+Fut+Ind+Aor+ScPl2+OcPl3: хадаӈгудаˮ
     хадась+V+TV+Fut+Ind+Aor+ScPl3+OcPl3: хадаӈгудоʼ   
     хадась+V+TV+Fut+Ind+Prt1+ScSg1: хадаӈгудамзь
     хадась+V+TV+Fut+Ind+Prt1+ScSg2: хадаӈгунась
     хадась+V+TV+Fut+Ind+Prt1+ScSg3: хадаӈгусь
     хадась+V+TV+Fut+Ind+Prt1+ScDu1: хадаӈгунинзь
     хадась+V+TV+Fut+Ind+Prt1+ScDu2: хадаӈгудинзь
     хадась+V+TV+Fut+Ind+Prt1+ScDu3: хадаӈгухунзь
     хадась+V+TV+Fut+Ind+Prt1+ScPl1: хадаӈгуваць
     хадась+V+TV+Fut+Ind+Prt1+ScPl2: хадаӈгудаць
     хадась+V+TV+Fut+Ind+Prt1+ScPl3: хадаӈгуць
     хадась+V+TV+Fut+Ind+Prt1+ScSg1+OcSg3: хадаӈгувась
     хадась+V+TV+Fut+Ind+Prt1+ScSg2+OcSg3: хадаӈгурась
     хадась+V+TV+Fut+Ind+Prt1+ScSg3+OcSg3: хадаӈгудась
     хадась+V+TV+Fut+Ind+Prt1+ScDu1+OcSg3: хадаӈгуминзь
     хадась+V+TV+Fut+Ind+Prt1+ScDu2+OcSg3: хадаӈгуринзь
     хадась+V+TV+Fut+Ind+Prt1+ScDu3+OcSg3: хадаӈгудинзь
     хадась+V+TV+Fut+Ind+Prt1+ScPl1+OcSg3: хадаӈгуваць
     хадась+V+TV+Fut+Ind+Prt1+ScPl2+OcSg3: хадаӈгураць
     хадась+V+TV+Fut+Ind+Prt1+ScPl3+OcSg3: хадаӈгудонзь
     хадась+V+TV+Fut+Ind+Prt1+ScSg1+OcDu3: хадаӈгухуюнась
     хадась+V+TV+Fut+Ind+Prt1+ScSg2+OcDu3: хадаӈгухуюдась
     хадась+V+TV+Fut+Ind+Prt1+ScSg3+OcDu3: хадаӈгухуюдась
     хадась+V+TV+Fut+Ind+Prt1+ScDu1+OcDu3: хадаӈгухуюнинзь
     хадась+V+TV+Fut+Ind+Prt1+ScDu2+OcDu3: хадаӈгухуюдинзь
     хадась+V+TV+Fut+Ind+Prt1+ScDu3+OcDu3: хадаӈгухуюдинзь
     хадась+V+TV+Fut+Ind+Prt1+ScPl1+OcDu3: хадаӈгухуюнаць
     хадась+V+TV+Fut+Ind+Prt1+ScPl2+OcDu3: хадаӈгухуюдаць
     хадась+V+TV+Fut+Ind+Prt1+ScPl3+OcDu3: хадаӈгухуюдонзь
     хадась+V+TV+Fut+Ind+Prt1+ScSg1+OcPl3: хадаӈгунась
     хадась+V+TV+Fut+Ind+Prt1+ScSg2+OcPl3: хадаӈгудась
     хадась+V+TV+Fut+Ind+Prt1+ScSg3+OcPl3: хадаӈгудась
     хадась+V+TV+Fut+Ind+Prt1+ScDu1+OcPl3: хадаӈгунинзь
     хадась+V+TV+Fut+Ind+Prt1+ScDu2+OcPl3: хадаӈгудинзь
     хадась+V+TV+Fut+Ind+Prt1+ScDu3+OcPl3: хадаӈгудинзь
     хадась+V+TV+Fut+Ind+Prt1+ScPl1+OcPl3: хадаӈгунаць
     хадась+V+TV+Fut+Ind+Prt1+ScPl2+OcPl3: хадаӈгудаць
     хадась+V+TV+Fut+Ind+Prt1+ScPl3+OcPl3: хадаӈгудонзь    
